【裁判字號】    89,易,1315
【裁判日期】    890920
【裁判案由】    傷害
【裁判全文】
臺灣彰化地方法院刑事判決                        八十九年度易字第一三一五號
    公  訴  人  臺灣彰化地方法院檢察署檢察官
    被      告  甲○○
右列被告因傷害案件，經檢察官提起公訴（八十九年度偵字第五六二六號），本院判
決如左：
        主  文
本件公訴不受理。
        理  由
一、按告訴乃論之罪，告訴人於第一審辯論終結前得撤回其告訴，又告訴經撤回者，
    應諭知不受理之判決，刑事訴訟法第二百三十八條第一項、第三百零三條第三款
    定有明文。又刑法第二百七十七條第一項之傷害罪係屬告訴乃論之罪，此稽之同
    法第二百八十七條前段之規定可明。
二、公訴意旨略以：被告甲○○（以下簡稱被告）與被害人乙○○（以下簡稱被害人
    ）係配偶關係。被告於民國（下同）八十九年七月二十一日凌晨三時許，在彰化
    縣員林鎮○○路○段二四四巷六十弄一一二之一號住所，因細故與被害人爭執，
    竟基於傷害之犯意，徒手毆打被害人，致使受有頭部後枕部、前頸部右腕及雙膝
    等部分瘀血、疼痛及下背部瘀血等傷害，茲據被害人檢具驗傷診斷書提出告訴，
    因認被告涉犯刑法第二百七十七條第一項之傷害罪嫌。經查被告所犯前揭傷害之
    行為事實，經調查後，固應認屬實，本應論罪科刑，惟被害人已於八十九年九月
    一日具狀表明不再追究被告傷害之刑事責任，並撤回其告訴，有聲請狀存卷可稽
    ，依照首開說明，本案爰不經言詞辯論，逕為諭知不受理之判決。
三、按夫妻之人倫秩序乃超越法律而存在，非僅依恃法律規範得以維繫，端賴夫妻間
    能善自領會、珍惜彼此情緣，相互敬愛、惜憐與忍讓。若動輒相激相斥，甚至暴
    力相向，即「夫不夫，妻不妻，」矣！嚴重悖逆夫妻結髮成家之基本義理。又夫
    妻間遇過錯、爭執，理應彼此規勸，始符人倫之常，如此方能共益長進，不陷溺
    於無情無義之境地，惟應互為設想體恤，謹守分寸，予對方應有之尊嚴。萬不可
    因思想觀念扞格懸殊或生活習性有所迥異，即心懷嫉恨，思加報復，或欲藉暴力
    迫使對力屈服。縱使夫妻間恩斷義絕，不能相容相守，亦應善了離合事宜，勿有
    見笑鄉里，貽羞後世子孫之舉，方屬正辦。揆之本案被害人僅責備被告之衛生習
    慣欠佳，被告即受激難耐，出手施暴，顯見其反省自律能力明顯欠缺，且襲染暴
    戾習氣已深，切望往後能記取教訓，知所節制，痛下決心戒除惡習，特此誡勉。
據上論斷，應依刑事訴訟法第三百零三條第三款、第三百零七條判決如主文。
中      華      民      國    八十九    年      九      月     二十     日
                                臺灣彰化地方法院刑事第一庭
                                      法      官   蔡紹良
右正本證明與原本無異。
如不服本判決，應於判決送達後十日內，向本院提出上訴狀（須附繕本）。
                                      法院書記官   鐘麗芳
中    華    民    國      八十九      年       九      月     二十      日


司法院資訊處製作；財團法人民間司法改革基金會備份。
